# 房地产开发企业决定待增值后再转让其开发的土地，不能作为投资性房地产核算。

提问人：37219981 时间：2012-10-29 13:48:18
房地产开发企业决定待增值后再转让其开发的土地，不能作为投资性房地产核算。这个观点对吗？为什么？

回答人：chenyiwei
一般掌握的口径是：房地产开发企业所开发的商业楼宇等开发产品，如果出于培养人气等目的采用“先租后售”的方式，且租赁期限较长，因而租金产生的现金流量在该项目的整体现金流量中所占的比重较大的，可以将所开发的商业楼宇转为投资性房地产。如果开发完后不出售也不出租，则其本质上仍然是存货，不能作为投资性房地产。

提问人：呼叫帮助 时间：2013-01-27 10:01:32
写错了，不好意思，
最近审计遇到这样一个案例，房地产公司对其开发的商业用房留下一部分转作自用且对外出租，房地产公司对其均办理房产证，但是房产局要其交纳一定数额的维修基金，我不太明白，为什么房地产公司对于办理产权证的房产需要交纳维修基金？

回答人：chenyiwei
维修基金交给谁？这似乎没有统一规定，建议关注一下该房屋所在地的地方性规定。

提问人：airbit 时间：2013-04-03 22:52:37
回复 chenyiwei 的帖子
陈版，您好！
现有开发商由于市场变化将原准备持有的商业出售，准则一般规定出售投资性房地产应作为其他业务收入，但开发商出售是否可以仍作为主营业务收入？有何依据？多谢！

回答人：chenyiwei
原持有的物业是作为什么资产核算的？如果是固定资产，则不可以作为其他业务收入。

提问人：airbit 时间：2013-04-03 23:55:54
回复 chenyiwei 的帖子
原来意图长期持有，因此已做投资性房地产核算了。
先意图有变，出售时是否仍可计入主营业务收入？谢谢！

回答人：chenyiwei
房地产开发企业出售自行开发的投资性房地产，可以确认收入。